【裁判字號】    92,交聲,224
【裁判日期】    920606
【裁判案由】    交管條例聲異
【裁判全文】
臺灣板橋地方法院交通事件裁定                    九十二年度交聲字第二二四號
    原處分機關  交通部公路總局臺北區監理所
    異  議  人  甲○○
右列異議人即受處分人因違反道路交通管理處罰條例案件，對於原處分機關即交通部
公路總局台北區監理所於民國九十一年十月十一日以北監五字第裁四０－ＣＹ000
0000號違反道路交通事件裁決書所為之處分，聲明異議，本院裁定如左：
    主  文
異議駁回。
    理  由
一、聲明異議意旨略以：異議人甲○○從未收受本件舉發違反道路交通事件通知單，
    如早知有此罰單，豈會不理致逾期加倍處罰，為此聲明異議云云。
二、本件異議人甲○○所有之車牌號碼ＭＯ─一九０三號自用小客車，於九十年十二
    月十六日上午十一時四十七分，在台北縣五股鄉○○路設有禁止停車標線之處所
    停車，經台北縣政府警察局蘆洲交通分隊警員拍照後填製北縣警交字第ＣＸ00
    00000號舉發違反道路交通管理事件通知單逕行舉發異議人違反道路交通管
    理處罰條例第五十六條第一項第四款規定，嗣臺北縣政府警察局蘆洲分局以掛號
    郵寄該通知單至台北縣五股鄉○○路一段一六０號異議人之住所，惟因查無此人
    遭退回，該分局再依違反道路交通管理事件統一裁罰標準及處理細則第五條及行
    政程序法第七十八條、第八十條、第八十一條及第八十二條規定辦理公示送達，
    以完成法定送達程序，異議人未到案自動繳納罰鍰，原處分機關乃於九十一年十
    月十一日以北監五字第裁四０－ＣＹ0000000號違反道路交通事件裁決書
    ，依道路交通管理處罰條例第五十六條第一項第四款規定處異議人罰鍰新台幣一
    千二百元，異議人於九十一年十月十七日收受該裁決書後，於翌日提出陳述書，
    復於同年十二月二十三日補提異議狀等情，有上開裁決書、舉發違反道路交通管
    理事件通知單、陳述書、傳真查詢國內各類掛號郵件查單等件影本附卷可稽。又
    異議人係於收受上開裁決書後，提出上開陳述書，此與道路交通管理處罰條例第
    九條第一項規定不服舉發事實者於十五日內向處罰機關陳述意見或提出陳述書之
    情形不同，是本件異議人於九十一年十月十八日提出之上開陳述書，其性質應屬
    聲明異議，準此，本件異議人聲明異議尚未逾期，合先敘明。
三、按汽車駕駛人在設有禁止停車標誌、標線之處所停車者，處新臺幣六百元以上一
    千二百元以下罰鍰，道路交通管理處罰條例第五十六條第一項第四款定有明文。
    本件異議人有右揭在設有禁止停車標線之處所停車之違規事實，為異議人所不爭
    執。至於異議人陳稱其未收受上開舉發違規通知單乙節，經查本件舉發機關即台
    北縣政府警察局蘆洲分局係依異議人之戶籍及車籍地址即台北縣五股鄉○○路一
    段一六０號以掛號郵寄送達上開舉發違規通知單予異議人，惟以查無此人退回，
    原舉發機關乃依行政程序法第七十八條、八十條、八十一條及八十二條等規定辦
    理公示送達公告，有上開違規通知單註明「無此人」退回之信封、臺北縣政府警
    察局蘆洲分局九十一年四月十三日蘆警交裁字第０九一００一０七八九號公告及
    所附台北縣政府警察局違規罰單單退管理系統─單退已入案移送表等件影本各一
    份在卷可憑。按違反道路交通管理事件統一裁罰標準及處理細則，由內政部於九
    十年五月三十日修正公布，並自同年六月一日起施行，依修正後該細則第五條及
    行政程序法第六十八條第三項規定，如舉發單位以掛號郵寄而不能達到者，得依
    行政程序法第七十八條之規定為公示送達（參考臺灣高等法院九十一年五月七日
    （九一）院田文莊字第０六八一八號函所附本院九十一年二月份法律座談會刑事
    類編號一法律問題研究意見）。是本件舉發單位以掛號郵寄上開舉發違規通知單
    予異議人，因查無此人而無法達到，而依行政程序法規定為公示送達，核無不合
    ，異議人逾應到案日期而未自動繳納罰鍰，原處分機關以上開裁決書課處異議人
    罰鍰新臺幣一千二百元，於法亦無不合。本件異議為無理由，應依道路交通管理
    處罰條例第八十七條第二項、道路交通案件處理辦法第十九條規定，裁定如主文
    。
中      華      民      國      九十二      年    六    月       六     日
                                      臺灣板橋地方法院交通法庭
                                          法  官  樊  季  康
右正本證明與原本無異。
如不服本裁定應於送達後五日內向本院提出抗告狀。
                                          書記官  馬  秀  芳
中      華      民      國      九十二      年    六    月       六     日


司法院資訊處製作；財團法人民間司法改革基金會備份。
